臺灣新竹地方法院簡易庭小額民事判決　九十一年度竹小字第一二七號
　　原　　　告　甲○○
　　被　　　告　乙○○
右當事人間損害賠償等事件，本院判決如左：
一、主　　文
被告應給付原告新台幣萬肆仟元。
原告其餘之訴駁回。
訴訟費用新台幣壹仟柒佰玖拾貳元，由被告負擔捌佰玖拾陸元，餘由原告負擔。
本判決第一項得假執行。
二、事實摘要：
（一）原告主張被告於民國八十九年五月十六日向原告承租新竹市○○路一一三號房
      屋（下稱系爭房屋），約定租期自八十九年六月一日起至九十一年六月一日止
      ，每月十日繳付月租新台幣（下同）八千元，被告未依約繳付九十一年二月一
      日起至九十一年五月三十一日止之租金，共計三萬二千元。又被告於承租期間
      毀損系爭房屋如下：原告交付系爭房屋時，總開關箱內無鎔絲開關三個，被
      告返還系爭房時，總開關箱內無鎔絲開關僅剩一個；一樓牆壁缺少開關插座
      共七個、二樓牆壁缺少開關插座共八個；一樓天花板缺少日光燈管二支，二
      樓天花板缺少日光燈管三支；一樓廚房缺少連接瓦斯爐之開關及管線；缺
      少抽油煙機；一樓浴室內缺少馬桶水箱、浴缸，且洗臉台鬆落在地上；屋
      內缺少原裝設之熱水器，又後院牆壁缺少通往頂樓之水管，至後院之熱水器應
      係被告將屋內熱水器移至該處；二樓浴室內缺少馬桶水箱；二樓房間之喇
      叭鎖已損壞；二樓冷氣孔缺少木板。原告雇工修復上開項目，所需必要費用
      為三萬六千元，爰依租賃之法律關係，訴請被告給付租金及修復費用共計六萬
      八千元，並提出租賃契約、存證信函、照片、估價單、收據為證。並聲請履勘
      現場。
（二）被告則以原告於九十年十二間告知其欲收回系爭房屋自住，被告遂於九十一年
      二月十日搬離系爭房屋，原告已於九十一年二月二十一日退還押租金予被告，
      足證兩造確已期前合意終止租約，是被告毋庸再繳付租金三萬二千元。又原告
      所主張毀損部分，答辯如下：原告交付系爭房屋時，總開關箱內無鎔絲開關
      只有一個；願將一、二樓牆壁所缺少之七、八個開關插座回復原狀；原告
      交屋時，一樓天花板本就只有一支日光燈管而已，只願將一、二樓天花板所缺
      日光燈管一、三支回復原狀；願將一樓廚房缺少連接瓦斯爐之開關回復原狀
      ，又原告交屋時，本無瓦斯管線；原告交屋所附設之抽油煙機過於老舊，被
      告於粉刷房屋時，拆除交付予原告處理；一樓浴室內馬桶水箱、洗臉台因螺
      絲老舊致自然鬆落，願將鬆落之水箱、洗臉台回復原狀，浴缸因漏水致無法使
      用，經原告同意後拆除丟棄；原告交屋時，屋內本無熱水器，後院牆壁本無
      水管，現後院裝設之熱水器係被告另行添購；將二樓浴室馬桶改為無水箱之
      省水裝置，水箱放置一樓後院；二樓房間之喇叭鎖為自然耗損；願將二樓
      冷氣孔所欠缺木板部分，回復原狀。而被告願意回復原狀部分，所需材料、工
      資之必要費用約二千元，原告逾二千元之請求，並無理由，再者，系爭房屋屋
      齡已經二十餘年，原告所提估價單內容，係裝設新馬桶、洗臉台、線路等，不
      應要求被告給付該費用等語，資為抗辯。
三、本院依聲請履勘現場並製有勘驗筆錄、拍照存卷。
四、本院之判斷：
（一）兩造於八十九年五月十六日就系爭房屋簽立租約，租期自八十九年六月一日起
      至九十一年六月一日止，月租為八千元，被告於九十一年二月十日搬離系爭房
      屋，並未繳付九十一年二月一日起至九十一年五月三十一日止之租金，共計三
      萬二千元等情，為兩造所不爭執，並有原告提出之租賃契約書為證，堪認為真
      實。
（二）原告主張被告應依約給付租金三萬二千元之情，此為被告所否認，辯稱：兩造
      已期前合意終止租約等語，此復為原告所否認，是被告自應舉證證明兩造期前
      合意終止租約之有利事項，雖被告以兩造所不爭執之返還押租金之事實為據，
      惟參諸原告提出之九十一年四月十七日新竹三姓橋郵局○○六一二○─三號存
      證信函內容，係催告被告給付遲延租金之意，殊難認兩造已有終止租約之意思
      表示合致，而被告復未進一步舉證證明上開有利事項，難予採信。是以原告以
      兩造不爭執之租賃契約為據，訴請被告給付自九十一年二月一日起至九十一年
      五月三十一日止之租金，共計三萬二千元，洵屬有據，應予准許。
（三）原告另主張修復費用三萬六千元部分：
    (1)原告主張被告應將一、二樓牆壁所缺少之七、八個開關插座；一、二樓天
      花板缺少日光燈管一、三支；一樓廚房內連接瓦斯爐之開關；一樓浴室內
      已鬆落馬桶水箱、洗臉台；二樓冷氣孔木板均予予回復原狀之情，此為被告
      所自認，並有原告提出之照片為證，是就原告此部分主張回復原狀項目，應為
      真實。
    (2)另按當事人主張有利於己之事實者，就其事實有舉證之責任，民事訴訟法第二
      百七十七條定有明文，查原告主張被告應回復原狀、、、項目，業據
      被告以總開關箱內無鎔絲開關只有一個；一樓天花板只有一支日光燈管；一樓
      廚房內並無瓦斯管線；屋內本無熱水器，後院牆壁亦無水管等語置辯，是以原
      告應舉證證明其交付系爭房屋時，已有上開設備之有利事項，始能依法請求被
      告予以回復原狀，雖據原告於九十一年九月十三日提出照片為證，惟該照片並
      無標明拍攝日期，且原告所提出時間係在其雇工修復之後，無法單憑照片而認
      原告交付系爭房屋之原狀，從而，原告既未積極舉證以證實其說，難為原告有
      利之認定，是原告此部分之主張，為無理由，應予駁回。
    (3)再者，原告主張、、、項目，被告自認有該設備存在，惟辯稱：因抽
      油煙機過於老舊，被告拆除後交付予原告處理；一樓浴室內浴缸漏水而無法使
      用，經原告同意後拆除丟棄；將二樓馬桶改為無水箱之省水裝置，水箱放置一
      樓後院；二樓房間之喇叭鎖為自然耗損等語，復為原告否認收受抽油煙機、同
      意拆除浴缸等情，被告始終未舉證證明交付、原告同意丟棄之有利事項，是以
      被告應將原告交屋時所附設之抽油煙機、浴缸予以回復原狀。另二樓房間之喇
      叭鎖業已耗壞，此為被告所不爭執，並有原告提出之編號（十一）照片為證，
      應認真實，被告亦應予以回復原狀。又被告所辯將二樓馬桶改為無水箱之省水
      裝置，水箱放置一樓後院之情，有原告提出之編號（十）照片為證，並經本院
      履勘現場、記明筆錄屬實，是原告此部分之主張，無足採信，應予駁回。
    (4)綜上所述，被告應回復原狀範圍為：一、二樓牆壁所缺少之七、八個開關插座
      ；一、二樓天花板缺日光燈管一、三支；一樓廚房內連接瓦斯爐之開關；一樓
      浴室內已鬆落水箱、洗臉台；二樓冷氣孔木板；一樓廚房內抽油煙機；一樓浴
      室內浴缸；二樓房間之喇叭鎖等，然因原告提出估價單僅主張：一、二樓牆壁
      七、八個開關插座為七千一百元（2500+1600+3000=7100）；一、二樓天花板
      缺日光燈管一、三支為一千二百五十元（1050＋200＝1250）；一樓廚房內連
      接瓦斯爐之開關為三百元，共計八千六百五十元，本院參酌一般購買開關插座
      、日光燈管、連接瓦斯爐之開關之市價，原告主張之八千六百五十元，顯屬過
      高，被告所需材料、工資之必要費用約二千元一節，應較符常情，是本院認原
      告得主張之修復費用以二千元為當，逾此數額，為無理由。至其餘原告得要求
      被告回復原狀項目，因原告既未在本件為主張，本院自不予審酌，附此敘明。
（四）從而原告主張租金三萬二千元，於法有據，應予准許；另主張修復費用在二千
      元範圍內，為有理由，應予准許，逾此部分，並無理由，應予駁回。
五、本件為小額訴訟事件，就原告勝訴部分應依職權宣告假執行。
六、結論，本件原告之訴為一部有理由、一部無理由，依民事訴訟法第四百三十六條
    之二十三、第四百三十六條第二項、第七十九條但書、第四百三十六條之十九第
    一項、第四百三十六之二十，判決如主文。
中　　　華　　　民　　　國　　九十一　　年　　 十一　　 月　　　六　　　日
                                  臺灣新竹地方法院新竹簡易庭
~B法　　　官　黃美文
右為正本係照原本作成。
如對本判決上訴，須於判決送達後廿日內向本院提出上訴（須按他造當事人之人數附
繕本）。
~B書　記　官　洪木志
中　　　華　　　民　　　國　　九十一　　年　　 十一　　 月　　　十一　　日
